

- raymond.benoit@orange.fr
- 19 rue Gambetta 92150 Suresnes
- Mé le 02/09/1986
- Ile de France
- 06 32 66 88 42

Réseaux sociaux

- @BenAliasMacc
- in @benoit-raymond-dev

Compétences

Redux

HTML5 / CSS3

Sass

JavaScript

ReactJS

TypeScript

GIT / GITHUB

Atouts

Soft Skill

- Adaptabilité
- Gestion du stress
- Travail d'équipe
- Résilient
- Curieux
- Ouvert d'esprit
- Empathique

Langues

- Français : Langue maternelle
- Anglais : Courant
- Espagnol : Niveau intermédiaire

Centres d'intérêt

Sport et Loisirs

Basketball, football, Voyages, Informatique, Code, Guitare Benoît RAYMOND

DEVELOPPEUR FRONT-END

Après plus de 10 ans dans le milieu hôtelier, j'ai décidé de donner un tournant à ma carrière, et faire de ma passion mon nouveau métier. Récemment diplômé, je souhaite mettre à profit mes compétences dans la création de site et application Web.

Diplômes et Formations

Titre RNCP niveau 6 - DéveloppeurFront-End

De mai 2021 à mars 2022 OpenClassroom A domicile

Réalisation de 11 projets professionnalisant tiré de cas concret d'entreprise. Les principales composantes de la formation :

- Langages "HTML5 / CSS3 / JavaScript"
- Préprocesseur "Sass"
- Librairie "React|S"
- Framework de test "Jest"
- Gestionnaire de States "Redux"
- APIs Rest
- "GIT / GITHUB"
- Performances / Accessibilité / SEO / Bonnes pratiques

DEESMA

De septembre 2009 à mai 2011 Ecole internationale Tunon Paris 08, France Formation appliquée aux métiers de la communication et du tourisme

Bachelor en Commerce International

De septembre 2008 à mai 2009 Coventry University Coventry, Royaume-Uni

DUT Techniques de Commercialisation

De septembre 2006 à mai 2008 IUT d'Issoudun Issoudun, France

Expériences professionnelles

Développeur Front-End

De juillet 2022 à août 2022 Call Direct - Freelance Télétravail

Création d'un outil interne pour une société de secrétariat téléphonique

- . Stack technique : ReactJS, API CRUD
- . Limitation de l'interface en fonction des rôles des employés
- . Possibilité de créer, modifier, consulter et supprimer les profils clients et utilisateurs.
- . Possibilité de créer des modèles de mail et sms à envoyer depuis l'application.

Développeur Front-End

Depuis mai 2021 Sideproject Télétravail

- . Création de 2 projets MERN : Réseau social et Blog
- . Création d'un clone Netflix

Dévelopeur Front-end

Mars 2022 Atem Renovation - Freelance Télétravail

Participation à la création du site web https://atemrenovation.fr

- Stack technique : Bootstrap JavaScript ReactJS
- Traitement Back-End et déploiement via Netlify
- Traitement en direct avec le client pour toutes les modifications touchant à l'interface du site
- Défi technique : Réalisation et intégration d'un formulaire sous forme de carrousel

Crédit Manager

De décembre 2019 à mars 2020 Palace Hôtel Shangri-La Paris 16

- Prise de fonction rapide et sans expérience du poste
- Près de 300 000 euros d'impayés récupérés
- Réalisation des factures séminaires et banquets
- Suivi et paiement des commissions agences

Divers postes

Depuis novembre 2012 Carrière en hôtellerie Paris 12

Plus de 10 ans d'expériences en hôtellerie 4 étoiles en hébergement, réservation, au service commercial, et en restauration.